臺灣花蓮地方法院刑事判決　　　　　　　　　　　　　九十一年度易字第一七七號
　　公　訴　人　臺灣花蓮地方法院檢察署檢察官
　　被　　　告　丙○○
右列被告因竊盜案件，經檢察官提起公訴（九十一年度偵字第五八二號），本院判決
如左：
    主  文
丙○○竊盜，處拘役拾日，如易科罰金，以佰元折算壹日。
    事  實
一、丙○○意圖為自己不法之所有，於民國九十年十一月二十七日晚上十時三十分許
    ，在花蓮縣花蓮市○○路三商百貨公司五樓撞球場內，趁友人乙○○打撞球疏於
    注意之際，竊取乙○○所有諾基亞廠牌型號八八五Ｏ型之行動電話（機身序號：
    三五Ｚ000000000000號）一支，得手後，先向不知情之呂永賢借用
    0000000000號ＳＩＭ卡裝入上揭手機中使用，其後復將該手機以新台
    幣（下同）六千元代價售予不知情之溫育興，溫育興嗣再與王維慶互易手機使用
    。經警循手機序號反向查詢搭配使用之ＳＩＭ卡門號，再調取電話通聯紀錄，因
而查悉上情。
二、案經甲○○○察局移送臺灣花蓮地方法院檢察署檢察官偵查起訴。
    理  由
一、訊據被告丙○○固坦承將上揭行動電話售予溫育興及曾向呂永賢借用ＳＩＭ卡之
    事實不諱，惟矢口否認有何竊盜犯行，辯稱：該行動電話係伊在花蓮市○○路三
    商百貨公司五樓撞球場廁所內拾獲，並非伊所竊取云云。惟查，被告於案發當日
    係與同學乙○○一同前往花蓮市○○路三商百貨公司五樓撞球場打撞球，前開行
    動電話係屬乙○○所有，於遭竊前，原係與被告所有之行動電話一起放置在其等
    撞球桌旁之置物架上，俟被告去上廁所回來後，乙○○即發現其所有之上揭行電
    話失竊，當時被告之行動電話仍在置物架上，並未被偷等情，業據被害人乙○○
    於警訊中指述綦詳，且為被告所不否認，復參酌被告於本院審理時供稱：「行動
    電話是我在撞球場裡面那間廁所的垃圾桶內撿到的，．．．，我只知他的手機是
    金色的，因我以前看過他使用．．．。」、「（你上完廁所後，乙○○是否馬上
    告訴你他的手機不見了？）是，我還陪他去廁所找手機。」、「（當天有幾人一
    起打撞球？）只有我與乙○○，我們打撞球時，附近的撞球桌都沒有人打。」、
    「對乙○○警訊所言有何意見？（提示並告以要旨）實在，他當天的確未上廁所
    。」等語（見本院九十一年六月二十五日審判筆錄），於警訊時亦供承：「（你
    既知手機是乙○○的，為何不立即還他？）因為我想自己使用，想賣錢。」、「
    我上完廁所之後，乙○○就告訴我，他的手機被偷了。」、「（你有何反應？你
    將所謂撿到的手機放於何處？）沒有反應，放在身上。」、「因為我上完廁所後
    ，乙○○馬上跟我說他手機掉了，而且他（乙○○）向我借手機撥乙○○自己的
    門號，我才確定我撿到的手機是乙○○的。」等語，則被害人於案發當日打撞球
    時既未曾去上過廁所，而其所有之行動電話復係置於球檯旁之置物架上，當已排
    除被害人自行攜入廁所如廁時不慎掉落之可能。再者，依經驗與論理法則，行動
    電話本身並不具備自行移動之能力，倘非有人自置物架上取走該行動電話，否則
    被害人之行動電話絕不可能自行移至廁所垃圾桶內，而被告與被害人打撞球時，
    鄰近球檯並無其他人在場，唯一可能趁機取走置物架上之行動電話者，自只有被
    告一人。退一步言，縱認該行動電話係遭撞球場內其他人途經趁機竊取，以行動
    電話之體積輕薄短小，且被害人與被告所有行動電話復共置於同一置物架內，該
    下手行竊之人實無捨被告所有手機而僅竊取被害人所有行動電話之理！況該人既
    已下手行竊，而行動電話又非難以掩藏攜帶之物，又何需將之棄置於廁所內之垃
    圾桶？是被告所辯被害人行動電話係於廁所內垃圾桶撿到云云，顯有悖情理。另
    徵諸被告於警訊中所供稱：伊見被害人告知手機遭竊，雖知伊所持有之諾基亞手
    機係被害人所有，卻因想自行使用或賣錢，故未立即告知被害人，且假意陪同被
    害人四處尋找手機等節，益見被告確有為自己不法所有之意圖，甚為明灼。被告
    所辯手機並非伊所竊取云云，要屬卸責之詞，委無足採。此外，復有贓證物品認
    領保管收據、手機序號查詢資料各一紙、手機照片二張附卷足參，本件事證明確
    ，被告犯行洵堪認定。
二、核被告所為，係犯刑法第三百二十條第一項之竊盜罪。爰審酌被告前無犯罪紀錄
    ，有台灣高等法院被告全國前案紀錄表一份存卷可按，素行尚可，並審酌其犯罪
    之動機、目的、手段、竊盜所得財物之價值、犯罪後態度等一切情狀，量處如主
    文所示之刑，並諭知易科罰金之折算標準，以示懲儆。
據上論斷，應依刑事訴訟法第二百九十九條第一項前段，刑法第三百二十條第一項、
第四十一條第一項前段，罰金罰鍰提高標準條例第一條前段、第二條，判決如主文。
本案經檢察官張立達到庭執行職務。
中      華      民      國    九十一    年      七      月      九      日
                              臺灣花蓮地方法院刑事庭
                                  法  官  陳  世  博
右正本證明與原本無異。
如對本判決不服，應於送達後十日內，向本院提出上訴狀。（應抄附繕本）告訴人或
被害人如對於本判決不服者，應具備理由請求檢察官上訴，其上訴期間之計算係以檢
察官收受判決正本之日期為準。
                                  法院書記官
中      華      民      國    九十一    年      七      月      十      日
附錄本判決論罪之法律條文：
刑法第三百二十條
意圖為自己或第三人不法之所有，而竊取他人之動產者，為竊盜罪，處五年以下有期
徒刑、拘役或五百元以下罰金。
意圖為自己或第三人不法之利益，而竊佔他人之不動產者，依前項之規定處斷。
前二項之未遂犯罰之。
